臺灣高等法院刑事裁定
110年度抗字第864號
抗  告  人
即  受刑人  李育修


                    （現於法務部○○○○○○○○○○○執行中）
上列抗告人因聲請定其應執行刑案件，不服臺灣新北地方法院中
華民國110年4月23日裁定（110年度聲字第1335號），提起抗告
，本院裁定如下：
    主  文
抗告駁回。                                              
    理  由
一、原裁定意旨如附件。
二、抗告意旨略以：數罪併罰在累進遞減的原則設計上，得以最
    重宣告刑乘以0.67而合理得出一具體之整體刑；亦有數罪併
    罰量刑模式構想其計算方式為最重宣告刑加上第二重宣告刑
    乘以0.7而合理得出一具體之整體刑，並可參考臺灣桃園地
    方法院108年度聲字第1890號各罪刑為有期徒刑3月（共5罪
    ），定應執行刑有期徒刑9月，及臺灣基隆地方法院96年度
    易字第538號竊盜案件各判處有期徒刑4月（共38罪），合計
    12年8月，定應執行刑為有期徒刑3年等裁判意旨。綜上所陳
    ，請依比例原則、公平正義等規範，就本件從輕定應執行刑
    ，俾使聲請人造日重返社會。
三、按數罪併罰之定應執行之刑，係出於刑罰經濟與責罰相當之
    考量，並非予以犯罪行為人或受刑人不當之利益，為一種特
    別的量刑過程，相較於刑法第57條所定科刑時應審酌之事項
    係對一般犯罪行為之裁量，定應執行刑之宣告，乃對犯罪行
    為人本身及所犯各罪之總檢視，除應考量行為人所犯數罪反
    應出之人格特性，並應權衡審酌行為人之責任與整體刑法目
    的及相關刑事政策，在量刑權之法律拘束性原則下，依刑法
    第51條第5款、第6款之規定，採限制加重原則，以宣告各刑
    中之最長期為下限，各刑合併之刑期為上限，但有期徒刑最
    長不得逾30年，拘役不得逾120日，資為量刑自由裁量權之
    外部界限，並應受法秩序理念規範之比例原則、平等原則、
    責罰相當原則、重複評價禁止原則等自由裁量權之內部抽象
    價值要求界限之支配，使以輕重得宜，罰當其責，俾符合法
    律授與裁量權之目的，以區別數罪併罰與單純數罪之不同，
    兼顧刑罰衡平原則。個案之裁量判斷，除非有全然喪失權衡
    意義或其裁量行使顯然有違比例、平等諸原則之裁量權濫用
    之情形，否則縱屬犯罪類型雷同，仍不得將不同案件裁量之
    行使比附援引為本案之量刑輕重比較，以視為判斷法官本於
    依法獨立審判之授權所為之量刑裁奪有否裁量濫用之情事。
    此與所謂相同事務應為相同處理，始符合比例原則與平等原
    則之概念，迥然有別（最高法院100年度台抗字第314號、10
    8年度台抗字第1181號裁定參照）。
四、經查：抗告人所犯如原審裁定附表一、二各編號所示之罪，
    業經法院判處如附表各編號所示之刑，均經確定在案，有該
    判決書及本院被告前案紀錄表附卷可稽（附表一編號2之確
    定判決確定日期應更正為「109/04/10」，附表二編號3之犯
    罪日期第二筆應更正為「108/12/16」）。抗告人就附表一
    得易科罰金與不得易科罰金之罪刑已具狀請求檢察官聲請定
    應執行刑，有定刑聲請切結書1紙在卷可按，原審以檢察官
    之聲請為正當，分別就附表一及附表二定其應執行之刑，並
    分別審酌受刑人如附表一、附表二各項犯罪之犯罪類型同質
    性程度（附表一部分除1項施用毒品、1項毀損犯行外，餘均
    為竊盜犯行；附表二除1項傷害犯行外，餘均為竊盜犯行）
    、行為態樣、手段、責任非難重複性程度等情狀，就附表一
    部分，在上開各宣告刑中最長刑期（有期徒刑10月）以上，
    各刑合併刑期（有期徒刑6年1月）以下，定其應執行刑有期
    徒刑4年6月，經核未逾越刑法第51條第5款量刑裁量之外部
    性界限，也未重於內部性界限（編號1至3、4至5、9至10、1
    2曾經定應執行刑部分之加總，再加上其餘編號之宣告刑，
    總和為有期徒刑5年3月）；附表二部分，在上開各宣告刑中
    最長刑期（拘役45日）以上，各刑合併刑期（已逾120日，
    以拘役120日為上限）以下，定其應執行刑拘役110日，經核
    未逾越刑法第51條第6款量刑裁量之外部性界限，也未重於
    內部性界限（編號3曾經定應執行刑拘役60日，再加上其餘
    編號之宣告刑，已逾120日，仍以拘役120日為上限），考量
    抗告人所犯上開各罪責任非難重複程度及對全體犯罪為整體
    之非難評價，並參照上述本案定執行刑之內、外部界限，原
    裁定所定之刑已給予抗告人適度之刑罰折扣，符合法律授與
    裁量權之目的，亦無裁量行使顯然有違比例、平等、罪刑相
    當諸原則之裁量權濫用情形，屬法院裁量職權之適法行使，
    並無違誤。至於抗告意旨所指其他個案暨計算方法，係法官
    依個案情形審酌結果而為裁量，然各案情節不同，並無相互
    拘束之效力，自難比附攀引他案量刑而指摘原裁定有何不當
    。綜上，抗告人執上指摘原裁定不當，核無理由，應予駁回
    。
據上論斷，應依刑事訴訟法第412條，裁定如主文。
中　　華　　民　　國　　110 　年　　6 　　月　　 7　　日
                  刑事第六庭  審判長法　官  劉方慈
                                    法　官  曹馨方
                                    法　官  許曉微
以上正本證明與原本無異。
不得再抗告。
                                    書記官  徐仁豐
中　　華　　民　　國　　110 　年　　6 　　月　　7 　　日